臺灣桃園地方法院刑事判決　　　　　　　 99年度訴字第635號
公　訴　人　臺灣桃園地方法院檢察署檢察官
被　　　告　郭信志
選任辯護人　鄧湘全律師
　　　　　　王唯鳳律師
　　　　　　程昱菁律師
上列被告因偽造文書等案件，經檢察官提起公訴（98年度偵字第
2546、5089、8061、9939、17269 、18761 號），被告於準備程
序進行中，為有罪之陳述，經告知簡式審判程序之旨，並聽取當
事人及辯護人之意見後，經本院合議庭裁定由受命法官獨任進行
簡式審判程序，判決如下：
    主  文
郭信志所犯如附表一編號1 、2 「處罰主文」欄所示之各罪，所
處之主刑及應沒收之物，分別詳如附表一編號1 、2 「處罰主文
」欄所示。應執行有期徒刑壹年伍月，如附表二編號1 、2 所示
偽造之印文共貳枚、如附表三編號1 至7 所示之物，均沒收。
    事  實
一、郭信志、陳意方、廖清輝（後2 人另由本院於100 年3 月9
    日先行判決）與大陸地區某不詳成年之詐騙集團成員間，分
    別就附表一編號1 、2 所示各犯行，共同意圖為自己不法之
    所有，並基於詐欺、冒充公務員行使職權及行使偽造公文書
    、行使偽造特種文書之犯意聯絡，分別為下列犯行：
  (一)於97年10月22日中午12時許，由某姓名年籍不詳之詐騙集團
    成員以電話向林彩綢佯稱：其身份遭冒用，在中華電信申辦
    電話後欠繳電信費用，並在安泰商業銀行開戶，須將存戶內
    之存款領出，交付法院監管，以免被盜領。致林彩綢誤以為
    真，陷於錯誤而至址設臺北市○○街○ 段48號之安泰商業銀
    行，提領現金新臺幣（下同）130 萬元。嗣詐騙集團成員即
    以電話與陳意方聯繫，通知陳意方向林彩綢取款，陳意方旋
    另以電話通知郭信志、廖清輝，由郭信志駕駛車號不詳之車
    輛，3 人一同於如附表一編號1 所示之時間前往如附表一編
    號1 所示之地點，渠等假冒係法院人員，由廖清輝下車向林
    彩綢出示偽造不詳法院之公文書三份，藉以取信林彩綢，陳
    意方則在車上把風之分工方式，足以生損害於某不詳法院執
    行職務之正確性、閱覽上開公文書之人，以及上開公文書上
    所顯示名字之他人，而詐得130 萬元。
  (二)於97年10月27日上午10時許，由某姓名年籍不詳之詐騙集團
    成員以電話向詹陳暖佯稱：其在玉山商業銀行開戶供詐騙集
    團作為人頭帳戶使用，並指出詹陳暖之相關年籍資料，命詹
    陳暖將存戶內之存款提領120 萬元交付監管，以證明清白，
    致詹陳暖誤以為真，陷於錯誤而至銀行提領現金120 萬元。
    嗣詐騙集團成員即以電話與某詐騙集團成年成員（起訴書載
    為劉吉恩，然此部分尚由本院另行審理中，更正記載之）聯
    繫，通知該成員向詹陳暖取款，該成員旋另以電話通知郭信
    志、廖清輝一同前往，由郭信志駕駛車號不詳之車輛，於如
    附表一編號2 所示時間前往如附表一編號2 所示之地點取款
    ，抵達後由上開某詐騙集團成年成員假冒臺灣臺北地方法院
    之書記官「張文明」，向詹陳暖出示偽造之「臺灣臺北地方
    法院監管科張文明識別證」之特種文書及「臺中地檢署偵查
    卷宗」及「法務部執行凍結處分命令」函文之公文書，以取
    信詹陳暖，足以生損害於臺灣臺北地方法院檢察署、臺灣臺
    中地方法院檢察署及法務部執行職務之正確性、「張文明」
    ，以及閱覽上開公文書之人，並詐得120 萬元。
二、嗣如附表一編號1 、2 「被害人」欄所示之各該被害人等察
    覺受騙，報警處理，始為警循線查悉上情，並扣得偽造臺灣
    板橋地方法院監管科、臺灣臺北地方法院監管科、臺灣臺中
    地方法院監管科識別證各1 張、偽造臺北地方法院檢察署關
    防印鑑、偽造臺灣臺中地方法院關防印鑑、偽造臺灣臺中地
    方法院檢察署監管科公文2 份，SIM 卡2 張，手機3 支（含
    SIM 卡）等物。
三、案經內政部警政署刑事警察局移送、臺北縣政府警察局瑞芳
    分局、桃園縣政府警察局大溪分局報告及彰化縣警察局田中
    分局報告臺灣彰化地方法院檢察署、新竹市警察局第三分局
    報告臺灣新竹地方法院檢察署呈請臺灣高等法院檢察署檢察
    長令轉臺灣桃園地方法院檢察署偵辦後提起公訴，被告郭信
    志於本院準備程序中，就被訴事實均為有罪之陳述，經本院
    合議庭裁定改用簡式審判程序。
    理  由
壹、程序部分：
    本案被告郭信志所犯均係死刑、無期徒刑或最輕本刑為三年
    以上有期徒刑以外之罪，於本院準備程序進行中，被告郭信
    志先就上開各該被訴事實為有罪之陳述，經本院告知簡式審
    判程序之旨，並聽取公訴人、被告郭信志及辯護人之意見後
    ，由本院依刑事訴訟法第273 條之1 第1 項規定，裁定進行
    簡式審判程序；復依刑事訴訟法第273 條之2 、同法第159
    條第2 項之規定，簡式審判程序不適用傳聞法則有關限制證
    據能力之相關規定，合先敘明。
貳、實體部分：
一、上揭事實業據被告郭信志於本院審理時均坦承不諱（見本院
    卷(二)第209 頁、第219 頁），並有附表一各編號證據欄所示
    證據附卷可稽，以及附表二、附表三所示之各該物品查扣在
    案，足徵被告郭信志前開出於任意性之自白均與事實相符，
    堪以採信。本案事證明確，被告犯行堪以認定，應依法論科
    。
二、本案被告郭信志所犯如附表一編號1 、2 所示之犯行，已證
    明如前，茲就其罪刑論述如下：
  (一)再按所謂文書，乃以文字或符號為一定之意思表示，具有存
    續性，以為法律上或社會生活上重要事項之證明者而言，故
    不論係影本或原本，若有上述文書之性質，均屬文書之範疇
    。又按刑法上所稱之「公文書」，係指公務員職務上製作之
    文書，與其上有無使用「公印」無涉；若由形式上觀察，文
    書之製作人為公務員，且文書之內容係就公務員職務上之事
    項所製作，即令該偽造之公文書上所載製作名義機關不存在
    ，或該文書所載之內容並非該管公務員職務上所管轄，然社
    會上一般人既無法辨識而仍有誤信為真正之危險，仍難謂非
    公文書（最高法院54年度台上字第1407號判例意旨參照）。
    查上開如附表二編號1 、2 所示之各該文件，形式上均已表
    明係臺灣臺中地方法院檢察署、法務部等政府機關所出具，
    其內容又係關於刑事案件之偵辦情形，自有表彰該等公署公
    務員本於職務而製作之意，係冒用公署名義所為之文書，雖
    臺灣臺中地方法院檢察署、法務部行政執行署等內部並無「
    監管科」之單位，是該等文書所載製作名義人顯係虛構，然
    依前揭說明，仍均屬公文書。是本案被告郭信志與同案共犯
    ，由真實姓名年籍不詳之詐騙集團成年成員傳真不詳法院之
    公文書3 份予被害人林彩綢，又傳真如附表二編號1 、2 所
    示之各該偽造公文書予被害人詹陳暖，並要求被害人林彩綢
    、詹陳暖交付該文書所載之金額，核被告此部分所為，係犯
    刑法第216 條、第211 條之行使偽造公文書罪。
  (二)再本件上開犯罪事實所述被告郭信志與同案共犯向被害人詹
    陳暖出示之識別證，係用以表示服務或其他相類之證書，參
    照司法院院解字第3918號解釋要旨對於以相片黏貼在他人機
    關任職證件上矇作資歷證件係構成刑法第212 條之變造特許
    證罪之解釋要旨，本案被告郭信志上開犯罪事實一、(二)所述
    用以佯稱渠等有該識別證件之身分，核其此部分所為，係犯
    刑法第216 條、第212 條之行使偽造特許證罪。而本件尚無
    證據證明被告郭信志有何參與偽造該特許證件之行為，又若
    有，亦因已為其後行使之行為所吸收，爰不另為論罪。
  (三)按刑法第158 條第1 項之僭行公務員職權罪，其所冒充之公
    務員，並不以有所冒充之官職為要件，祇須客觀上足使普通
    人民信其所冒充者為公務員，有此官職其罪即可成立；又其
    所謂之行使其職權者，係指行為人執行所冒充之公務員職務
    上之權力。是本罪行為人所冒充之公務員及所行使之職權是
    否確屬法制上規定之公務員法定職權，因本罪重在行為人冒
    充公務員身分並以該冒充身分行有公權力外觀之行為，是僅
    須行為人符合冒充公務員並據此行公權力外觀之行為，即構
    成本罪。查以，被告郭信志，有上開犯罪事實一、(一)、(二)所
    記載，分別持用如附表二所示之各該偽造公文書，以及如上
    開犯罪事實所述偽造之證件，向被害人林彩綢、詹陳暖行使
    公務機關查扣私人財產之公權力行為，核被告此部分所為，
    均係犯刑法第158 條第1 項之僭行公務員職權罪。
  (四)被告郭信志，如上開事實欄一、(一)、(二)所述，分別持用不詳
    法院之公文書3 份、及如附表二編號1 、2 所示之偽造公文
    書、如上開犯罪事實所述之偽造證件，佯向證人即被害人林
    彩綢、詹陳暖行使公務機關查扣私人財產之公權力行為，查
    係向上開證人即被害人林彩綢、詹陳暖施以詐術之行為，均
    係犯刑法第339 條第1 項之詐欺取財既遂罪。
  (五)核被告郭信志上開所為，各係犯如附表一各編號「所犯法條
    及罪名」欄所示之罪。附表一「處罰主文」欄內被告就同一
    編號內「所犯法條及罪名」欄所示各該罪名，被告與同案共
    犯及詐騙集團成員間，均有犯意聯絡及行為分擔，附表一各
    編號「處罰主文」同一欄內所列之同案共犯與被告，應依刑
    法第28條之規定，均論為共同正犯。
  (六)本案被告郭信志，分別與同案共犯及詐騙集團成員，向附表
    一編號1 、2 所示被害人林彩綢等人所犯如附表一編號1 、
    2 「所犯法條及罪名」所示之各該犯罪行為，於刑法廢除牽
    連犯前，本應論以牽連犯，然本案依其犯罪計畫，係欲以各
    罪之手段達成取得被害人之財物，且各該罪之行為間，容或
    有行為間具有行為局部之同一性，或其行為著手實行階段可
    認為同一者之情形，而得認與一行為觸犯數罪名之要件相侔
    ，而改評價為想像競合犯之情形（最高法院96年度台上字第
    4780號判決關於牽連犯廢除後之論罪要旨參照），是就被告
    本案所犯上開各罪，應依刑法第55條想像競合犯規定，均從
    一重之行使偽造公文書罪處斷。
  (七)被告郭信志所犯如附表一編號1 、2 「處罰主文」欄所示之
    罪，被告上開2 次犯行係犯意個別，行為獨立，應與分論併
    罰。
三、爰審酌被告郭信志年輕力壯，不思以正當途徑獲取財富，反
    為貪圖輕易獲得金錢之利誘，而與上揭詐騙集團，利用一般
    民眾欠缺法律專業知識、對於檢察機關偵辦案件程序未必瞭
    解，及民眾對於檢察機關人員執行職務公信力之信賴等心理
    ，而以行使偽造公文書及冒充公務員之方式遂行其詐騙行為
    ，手段惡劣，且對於如附表一各編號所示之被害人造成之損
    害非輕，所為實應予以嚴厲非難，惟念其犯後終能知所悔悟
    而坦承犯行，深表悔意，態度尚可，又其於本案犯罪之角色
    分工上僅負責開車，並未下車出示任何公文書或證件，較諸
    其他同案共犯及渠等所屬詐騙集團核心份子而言，尚居於邊
    緣之聽命附從地位，且被告加入該詐欺集團內從事犯罪之時
    間非長，犯案次數僅2 次後即知所悔改並未繼續再犯，暨其
    生活狀況、智識程度、各次犯行所得之不法利益、各被害人
    所受損害之程度，與迄未賠償各被害人損害，以及公訴人、
    被告郭信志、辯護人對科刑範圍意見等一切情狀，分別量處
    如主文所示之刑並定應執行之刑，以資儆懲。
四、沒收物及沒收之依據：
  (一)附表二編號1 、2 所示之各該偽造公文書，雖分別係被告郭
    信志與同案共犯犯本案所用之物，然均已因行使而交付予被
    害人詹陳暖，已非被告或其他共犯所有，亦均非違禁物，自
    均不能諭知沒收，然如附表二編號1 、2 所示偽造公文書上
    如「偽造之印文名稱」、「數量」欄所記載偽造之印文，不
    問屬於犯人與否，均應依刑法第219 條之規定諭知沒收。
  (二)如附表三編號1 至7 所示各該物品，分別為附表三所列同案
    共犯陳意方所有供上開犯罪事實一、(一)所用之物，被告郭信
    志並未爭執且據同案共犯被告陳意方於本院審理時供承在卷
    （見本院卷(二)第63頁），依共犯就全部犯罪事實連帶負責之
    法理，沒收物自應於各共犯之罪名下均諭知沒收，是應依刑
    法第38條第1 項第2 款之規定，諭知沒收。
  (三)其餘扣案物（同案被告蔡帛諺於警詢中供稱扣案之識別證3
    張、公文袋6 個、偽造之地方法院檢察署印章共2 顆，均非
    其所有），尚無證據證明係被告郭信志所有或係其餘被告陳
    意方等人所有之物，復查無證據證明係供本件犯罪所用之物
    ，且非違禁物，自均不能諭知沒收。
據上論斷，應依刑事訴訟法第273 條之1 第1 項、第299 條第1
項前段，刑法第28條、第158 條第1 項、第216 條、第211 條、
第212 條、第339 條第1 項、第55條、第38條第1 項第2 款、第
219 條、第51條第5 款，刑法施行法第1 條之1 第1 項、第2 項
前段，判決如主文。
本案經檢察官王齡梓到庭執行職務。
中    華    民    國    100    年    7     月   15    日
                    刑事第五庭  法  官  張詠惠
以上正本證明與原本無異。
如不服本判決應於收受判決後10日內向本院提出上訴書狀，並應
敘述具體理由。其未敘述上訴理由者，應於上訴期間屆滿後20日
內向本院補提理由書( 均須按他造當事人之人數附繕本) 「切勿
逕送上級法院」。
                                書記官  陳亭竹
中    華    民    國   100    年    7     月    18    日
附錄本件論罪科刑法條：
刑法第158條：
冒充公務員而行使其職權者，處三年以下有期徒刑、拘役或五百
元以下罰金。
冒充外國公務員而行使其職權者，亦同。
刑法第210條
偽造、變造私文書，足以生損害於公眾或他人者，處5 年以下有
期徒刑。
刑法第211條
偽造、變造公文書，足以生損害於公眾或他人者，處1 年以上7
年以下有期徒刑。
刑法第212條：
偽造、變造護照、旅券、免許證、特許證及關於品行、能力服務
或其他相類之證書、介紹書，足以生損害於公眾或他人者，處一
年以下有期徒刑、拘役或三百元以下罰金。
刑法第216條：
行使第二百十條至第二百十五條之文書者，依偽造、變造文書或
登載不實事項或使登載不實事項之規定處斷。
刑法第339 條：
意圖為自己或第三人不法之所有，以詐術使人將本人或第三人之
物交付者，處五年以下有期徒刑、拘役或科或併科一千元以下罰
金。
以前項方法得財產上不法之利益或使第三人得之者，亦同。
前二項之未遂犯罰之。
附表一
┌─┬───┬────┬────┬────┬──────────┬──────────┬─────────┐
│編│被害人│取款時間│取款地點│詐得金額│所犯法條及罪名      │證據                │處罰主文          │
│號│      │        │        │(新臺幣)│                    │                    │                  │
├─┼───┼────┼────┼────┼──────────┼──────────┼─────────┤
│1.│林彩綢│97年10月│臺北市中│ 130萬元│刑法第158 條第1 項│證人即同案共犯陳意│郭信志共同行使偽造│
│  │      │22日下午│正區廈門│        │  之僭行公務員職權罪│  方於警詢、偵訊中之│公文書，足以生損害│
│  │      │1 時許  │街71巷4 │        │刑法第339 條第1 項│  證述（98年度偵字第│於公眾及他人，處有│
│  │      │        │號2樓   │        │  之詐欺取財罪      │  2546號卷(三)第108 頁│期徒刑壹年。扣案如│
│  │      │        │        │        │刑法第216 條、第21│  至第113 頁、第171 │附表三編號1 至7 所│
│  │      │        │        │        │  1 條之行使偽造公文│  頁）              │示之物，均沒收。  │
│  │      │        │        │        │  書罪              │被告郭信志於本院審│                  │
│  │      │        │        │        │                    │  理中之自白（本院卷│                  │
│  │      │        │        │        │                    │  (二)第209 頁、第219 │                  │
│  │      │        │        │        │                    │  頁）              │                  │
│  │      │        │        │        │                    │證人林彩綢之證述（│                  │
│  │      │        │        │        │                    │  98年度偵字第9939號│                  │
│  │      │        │        │        │                    │  卷(二)第168 頁至第17│                  │
│  │      │        │        │        │                    │  0 頁、第171 至第17│                  │
│  │      │        │        │        │                    │  3 頁、第271 頁、本│                  │
│  │      │        │        │        │                    │  院卷(一)第191 頁至第│                  │
│  │      │        │        │        │                    │  192 頁）          │                  │
│  │      │        │        │        │                    │監聽譯文（98年度偵│                  │
│  │      │        │        │        │                    │  字第9939號號卷(二)第│                  │
├─┼───┼────┼────┼────┼──────────┼──────────┼─────────┤
│2.│詹陳暖│97年10月│臺北市松│ 120萬元│刑法第158條第1項之│被告郭信志於本院審│郭信志共同行使偽造│
│  │      │27日中午│山區民生│        │  僭行公務員職權罪  │  理中之自白（本院卷│公文書，足以生損害│
│  │      │12時許  │東路4 段│        │刑法第216條、第211│  (二)第209 頁、第219 │於公眾及他人，處有│
│  │      │        │133 號1 │        │  條之行使偽造公文書│  頁）              │期徒刑壹年。扣案如│
│  │      │        │樓之「臺│        │  罪                │證人詹陳暖之證述（│附表二編號1 、2 所│
│  │      │        │北科技服│        │刑法第216條、第212│  98年度偵字9939號卷│示偽造之印文共貳枚│
│  │      │        │務大樓」│        │  條之行使偽造特種文│  (二)第82頁至第83頁、│，均沒收。        │
│  │      │        │前      │        │  書罪              │  第86頁至第88頁、卷│                  │
│  │      │        │        │        │刑法第339條第1項之│  (四)第102 頁、本院卷│                  │
│  │      │        │        │        │  詐欺取財罪        │  (一)第254 頁至第255 │                  │
│  │      │        │        │        │                    │  頁）監聽譯文（98│                  │
│  │      │        │        │        │                    │  年度偵字第2546號卷│                  │
│  │      │        │        │        │                    │  (一)第67、68頁）    │                  │
│  │      │        │        │        │                    │偽造之臺灣臺中地方│                  │
│  │      │        │        │        │                    │  法院檢察總署偵查卷│                  │
│  │      │        │        │        │                    │  宗、法務部執行凍結│                  │
│  │      │        │        │        │                    │  處份命令（98年度偵│                  │
│  │      │        │        │        │                    │  字9939號卷(二)第84、│                  │
│  │      │        │        │        │                    │  85頁）            │                  │
└─┴───┴────┴────┴────┴──────────┴──────────┴─────────┘
附表二
┌─┬────────┬──┬─────┬──┬──────┬────────┬──────┐
│編│   名      稱   │數量│  偽造之  │數量│沒 收 依 據 │   備      註   │卷 證 出 處 │
│號│                │    │ 印文名稱 │    │            │                │            │
├─┼────────┼──┼─────┼──┼──────┼────────┼──────┤
│1.│偽造之「臺灣臺中│1 張│「臺灣省臺│1 枚│刑法第219條 │此偽造之公文書雖│98年度偵字第│
│  │地方法院檢察總署│    │中地檢署印│    │            │係被告郭信志共同│9939號卷(二)  │
│  │偵查卷宗」卷面  │    │」        │    │            │犯如犯罪事實欄一│第84頁      │
│  │                │    │          │    │            │、（二）所示犯行│            │
│  │                │    │          │    │            │所用之物，然已因│            │
│  │                │    │          │    │            │行使而交付予被害│            │
│  │                │    │          │    │            │人詹陳暖，非屬被│            │
│  │                │    │          │    │            │告郭信志及所屬詐│            │
│  │                │    │          │    │            │欺集團所有，亦非│            │
│  │                │    │          │    │            │違禁物，不能諭知│            │
│  │                │    │          │    │            │沒收。至該偽造公│            │
│  │                │    │          │    │            │文書上如左列欄位│            │
│  │                │    │          │    │            │所示之印文，不問│            │
│  │                │    │          │    │            │屬於犯人與否，均│            │
│  │                │    │          │    │            │應依法諭知沒收。│            │
├─┼────────┼──┼─────┼──┼──────┼────────┼──────┤
│2.│偽造之「法務部執│1 張│「臺灣省臺│1 枚│刑法第219條 │此偽造之公文書雖│98年度偵字第│
│  │行凍結處份命令」│    │中地檢署印│    │            │係被告郭信志共同│9939號卷(二)  │
│  │                │    │」        │    │            │犯如犯罪事實欄一│第85頁      │
│  │                │    │          │    │            │、（二）所示犯行│            │
│  │                │    │          │    │            │所用之物，然已因│            │
│  │                │    │          │    │            │行使而交付予被害│            │
│  │                │    │          │    │            │人詹陳暖，非屬被│            │
│  │                │    │          │    │            │告郭信志及所屬詐│            │
│  │                │    │          │    │            │欺集團所有，亦非│            │
│  │                │    │          │    │            │違禁物，不能諭知│            │
│  │                │    │          │    │            │沒收。至該偽造公│            │
│  │                │    │          │    │            │文書上如左列欄位│            │
│  │                │    │          │    │            │所示之印文，不問│            │
│  │                │    │          │    │            │屬於犯人與否，均│            │
│  │                │    │          │    │            │應依法諭知沒收。│            │
└─┴────────┴──┴─────┴──┴──────┴────────┴──────┘
附表三
┌──┬───────────┬──┬───┬──────┬─────┐
│編號│  沒  收  物  名  稱  │數量│所有人│沒 收 依 據 │扣押物出處│
├──┼───────────┼──┼───┼──────┼─────┤
│ 1. │遠傳電信門號0000000000│1 張│陳意方│刑法第38條第│臺灣新竹地│
│    │號SIM 卡（序號：015556│    │      │1項第2款    │方法院檢察│
│    │000000000號）         │    │      │            │署98年度偵│
│    │                      │    │      │            │字第759 號│
│    │                      │    │      │            │卷第79頁  │
├──┼───────────┼──┼───┼──────┼─────┤
│ 2. │臺灣大哥大SIM 卡，序號│1 張│陳意方│刑法第38條第│臺灣新竹地│
│    │：0000000000號        │    │      │1項第2款    │方法院檢察│
│    │                      │    │      │            │署98年度偵│
│    │                      │    │      │            │字第759 號│
│    │                      │    │      │            │卷第79頁  │
├──┼───────────┼──┼───┼──────┼─────┤
│ 3. │NOKIA 牌紅色行動電話（│1 支│陳意方│刑法第38條第│同上      │
│    │含SIM 卡1 張），序號：│    │      │1項第2款    │          │
│    │00000000000000號      │    │      │            │          │
│    │                      │    │      │            │          │
│    │                      │    │      │            │          │
├──┼───────────┼──┼───┼──────┼─────┤
│ 4. │NOKIA 牌黑色行動電話（│1 支│陳意方│刑法第38條第│臺灣新竹地│
│    │含SIM 卡），序號：3593│    │      │1項第2款    │方法院檢察│
│    │00000000000號         │    │      │            │署98年度偵│
│    │                      │    │      │            │字第759 號│
│    │                      │    │      │            │卷第80頁  │
├──┼───────────┼──┼───┼──────┼─────┤
│ 5. │NOKIA手機             │1 支│陳意方│刑法第38條第│臺灣桃園地│
│    │                      │    │      │1項第2款    │方法院檢察│
│    │                      │    │      │            │署98年度偵│
│    │                      │    │      │            │字9939卷(四)│
│    │                      │    │      │            │第89頁    │
├──┼───────────┼──┼───┼──────┼─────┤
│ 6. │行動電話儲值卡        │1 張│陳意方│刑法第38條第│同上      │
│    │                      │    │      │1項第2款    │          │
├──┼───────────┼──┼───┼──────┼─────┤
│ 7. │印台                  │1 個│陳意方│刑法第38條第│同上      │
│    │                      │    │      │1項第2款    │          │
└──┴───────────┴──┴───┴──────┴─────┘